【裁判字號】    99,抗,1
【裁判日期】    990127
【裁判案由】    給付公寓大廈管理費
【裁判全文】
臺灣基隆地方法院民事裁定                 99年度抗字第1號
抗  告  人  甲○○
相  對  人  皇冠大樓公寓大廈管理委員會
法定代理人  乙○○
上列當事人間請求給付公寓大廈管理費事件，抗告人對於中華民
國98年10月1 日本院司法事務官所為98年度司促字第7584號裁定
提起抗告，本院合議庭裁定如下：
    主  文
抗告駁回。
抗告程序費用由抗告人負擔。
    理  由
一、抗告意旨略以：抗告人係於民國98年8 月28日前往警局領取
    支付命令，於98年9 月17日對支付命令提出異議，未逾法定
    期間，原裁定駁回其異議顯有不當，請求廢棄原裁定等情。
二、按當事人對於司法事務官處理事件所為之終局處分，得於處
    分送達後10日之不變期間內，以書狀向司法事務官提出異議
    ，但支付命令之異議仍適用第518 條及第519 條之規定，民
    事訴訟法第240 條之4 第1 項定有明文。次按債務人於支付
    命令送達後，逾20日之不變期間，始提出異議者，法院應以
    裁定駁回之，民事訴訟法第518 條亦有明文。
三、經查：
（一）相對人以抗告人未繳納公寓大廈管理費為由，向本院聲請
      支付命令，本院司法事務官於98年8 月19日為98年度司促
      字第7584號支付命令，命抗告人給付管理費，該支付命令
      以郵寄方式，送達抗告人之戶籍址即基隆市○○區○○路
      180 巷18之2 號時，因未獲會晤本人，亦無受領文書之同
      居人或受僱人，郵務人員遂依民事訴訟法第138 條第1 項
      規定，於98年8 月26日將該支付命令寄存於基隆市警察局
      第二分局東光派出所，嗣抗告人於98年9 月17日對該支付
      命令提出異議，本院司法事務官以抗告人於支付命令送達
      後，逾20日之不變期間，始提出異議為由，於98年10月1
      日以98年度司促字第7584號裁定駁回異議，核先敘明。
（二）抗告人雖辯稱其係於98年8 月28日始領取前開支付命令，
      其於同年9 月17日提出異議，未逾法定期間云云，然前開
      支付命令經郵寄送達基隆市○○區○○路180 巷18之2 號
      後，業依規定寄存於基隆市警察局第二分局東光派出所，
      而抗告人係於98年8 月27日上午8 時30分，前往該派出所
      ，親自領取該支付命令等情，此有本院送達證書及基隆市
      警察局第二分局98年11月24日基警二分偵字第0980212869
      號函檢附東光派出所法務郵件寄存登記簿影本附卷可稽，
      是抗告人辯稱其係於98年8 月28日始領取前開支付命令等
      情，顯無可採；又基隆市○○區○○路180 巷18之2 號為
      抗告人之戶籍址，有戶籍謄本在卷可佐，且抗告人提出之
      異議狀及民事抗告狀所載住所亦均為該址，此有異議狀及
      民事抗告狀供參，足證該址確為抗告人之住所，則上開寄
      存送達應屬合法，而抗告人既係於寄存送達生效日前之98
      年8 月27日，親自前往派出所領取該支付命令，則於應受
      送達人即抗告人實際領取之日，即生送達之效力，換言之
      ，抗告人應於支付命令送達後20日內提出異議，亦即抗告
      人至遲應於98年9 月16日提出異議，然抗告人於98年9 月
      17日始具狀向本院提出異議，此有民事支付命令異議狀所
      載本院收文章可稽，是抗告人提出異議顯已逾20日之不變
      期間，故原裁定依民事訴訟法第518 條規定，駁回抗告人
      之異議，並無違誤。從而，抗告意旨指摘原裁定不當，請
      求廢棄等情，為無理由，應予駁回。
四、依民事訴訟法第495 條之1 第1 項、第449 條第1 項、第95
    條、第78條，裁定如主文。
中    華    民    國    99    年    1     月    27    日
                  民事庭審判長法  官  蔡聰明
                              法  官  陳湘琳
                              法  官  邰婉玲
以上正本係照原本作成。
本裁定除以適用法規顯有錯誤為理由，並經本院許可外，不得再
抗告。
如提起再抗告，應於收受送達後10日內向本院提出再抗告狀，並
繳納再抗告費新台幣1,000 元。
中    華    民    國    99    年    1     月    27    日
                              書記官  王毓嫻

司法院資訊處製作；財團法人民間司法改革基金會備份。
